【裁判字號】    90,訴,608
【裁判日期】    901012
【裁判案由】    返還信託款
【裁判全文】
臺灣新竹地方法院民事判決  九十年度訴字第六○八號
    原      告  甲○○
    被      告  乙○○
右當事人間返還信託款事件，本院判決如左：
    主    文
被告應給付原告新台幣壹佰壹拾萬柒仟陸佰陸拾壹元。
訴訟費用由被告負擔。
本判決於原告以新台幣拾陸萬元為被告供擔保後得假執行。
    事實及理由
一、原告主張：其與被告原係夫妻，已於民國八十九年七月十四日由本院判決離婚在
    案，八十八年七月間原告為求與被告協議離婚，將自己所有積蓄新台幣（下同）
    一百五十萬元信託交付被告，以被告名義在新竹國際商業銀行新竹分行辦理定存
    ，保管收益。嗣兩造間離婚訴訟經本院判決確定，被告應給付原告四十萬元作為
    賠償，因被告除上開定存外，別無其他財產可供執行，原告乃以上開定存聲請本
    院強制執行，獲償四十萬，餘額一百十萬七千六百六十一元由本院民事執行處辦
    理提存，載明原告為提存物受取人，惟應取得執行名義後，經本院核發准予領取
    之函文始得領取。按不定期信託契約，當事人得隨時終止信託關係。又受任人因
    處理委任事務所收取之金錢、物品及孳息，應交付委任人。受任人以自己名義為
    委任人取得之權利應移轉與委任人，民法第五百四十一條定有明文。原告茲以本
    訴狀之送達作為終止與被告間上開信託關係之意思表示，信託關係既已終止，原
    告自得請求被告返還信託款等語。並聲明：（一）被告應給付原告一百十萬七千
    六百六十一元。（二）願供擔保請准宣告假執行。
二、被告未於言詞辯論期日到場，亦未提出準備書狀作何聲明或陳述。
三、原告主張之事實，已據其提出與所述相符之本院民事判決書影本、切結書影本ˋ
    和解契約書影本、提存通知書影本各乙件為證，並經本院依職權調閱八十九年度
    婚字第一０六號離婚事件卷宗、八十九年度裁全字第三八一號假扣押事件卷宗、
    九十年度存字第九五二號提存卷宗查核屬實，而被告經合法通知，未於言詞辯論
    期日到場爭執，亦未提出書狀作何聲明或陳述，原告之主張自堪採信。
四、原告據以提起本訴，為如訴之聲明第一項之請求，自有理由，應予准許。
五、原告陳明願供擔保，聲請宣告假執行，核無不合，爰酌定相當擔保金額准許之。
據上論結，本件原告之訴為有理由，依民事訴訟法第三百八十五條第一項前段、第七
十八條、第三百九十條第二項，判決如主文。
中      華      民      國    九十    年      十      月     十二     日
                                  臺灣新竹地方法院民事第二庭
~B法      官  林南薰
右為正本係照原本作成。
如對本判決上訴，須於判決送達後廿日內向本院提出上訴狀。
~B法院書記官  林淑瑜
中      華      民      國    九十    年      十      月     十二     日


司法院資訊處製作；財團法人民間司法改革基金會備份。
